Inventaris van de archieven van de Centrale Dienst van de Arbeidsvoorziening (1935) 1960-1969 (1972)
Nationaal Archief, Den Haag
- ARCHIEF VAN DE CENTRALE DIENST VAN DE DIRECTIE (LATER DIRECTORAAT-GENERAAL) VOOR DE ARBEIDSVOORZIENING, A.
  - STUKKEN BETREFFENDE BIJZONDERE ONDERWERPEN, 2
    - Taakuitvoering, 2.2
      - Werkgelegenheid en bestrijding werkloosheid, 2.2.03
        - Aanvullende werkgelegenheid, 2.2.03.4
          - Subsidiëring, 2.2.03.4.06
            - Stukken betreffende het verlenen van subsidie aan de AW-objecten van Staatsbosbeheer., 1959 - 1966; 432; 1 omslag
            - Stukken betreffende de premie- en prijsreductieregeling Bevordering Industrialisatie Ontwikkelingskernen., 1959 - 1968; 427-429; 3 omslagen
              - Voorschriften. 1959 - 1968, 427
              - Overzichten van de resultaten voor de werkgelegenheid. 1960 - 1968, 429
              - Uitvoering. 1962, 428
            - Stukken betreffende het opstellen van richtlijnen voor de coördinatie van de subsidiëring van de recreatie-objecten., 1959 - 1969; 430; 1 omslag
            - Stukken betreffende het opstellen van richtlijnen voor de subsidiëring van voorbereidingskosten van AW-objecten., 1960 - 1963; 431; 1 omslag
            - Stukken betreffende de financiële jaarverslagen, met als titel Bijdragen ten behoeve van Aanvullende Werken, over de jaren 1958 - 1964., 1960 - 1965; 421; 1 pak
            - Nota inzake het geven van een overzicht van de documentatie over de gesubsidieerde werken voor de DUW, DACW en de AW., 1961; 433; 1 stuk
            - Stukken betreffende het subsidiëren van Aanvullende Werken voor lagere publiekrechtelijke lichamen door bemiddeling van de DACW., 1962 - 1965; 434; 1 omslag
            - Stukken betreffende het opstellen van een nota naar aanleiding van het bezwaar van het Ministerie van Financiën tegen het verlenen van subsidies in de kosten van de voorbereiding van aanvullende werken., 1963 - 1966; 435; 1 omslag
            - Handleiding voor de beoordeling van aanvragen voor subsidie in de voorbereidings- of uitvoeringskosten van ACW of RAW, alsmede de controle op de werken., 1965; 436; 1 pak
          - Categoraal, 2.2.03.4.07
            - Stukken betreffende het aanbieden van het rapport "Binding Jeugdige Landarbeiders" door de Commissie Binding Jeugdige Landarbeiders., 1960; 437; 1 omslag
            - Stukken betreffende het inschakelen van het bedrijf Tuin- en Cultuurtechnisch bureau De Enk in De Steeg (Gelderland), als Uitvoerend Lichaam bij voorbereiding van een schoolsportveld in de gemeente Zundert., 1965 - 1966; 438; 1 omslag
            - Stukken betreffende het opstellen van een sociale werkvoorzieningsregeling voor het oprichten van administratieve centra voor hoofdarbeiders., 1967; 439; 1 omslag
            - Stukken betreffende het samenstellen, in overleg met de Staatssecretaris van Onderwijs en Wetenschappen, van de nota Bestrijding van de jeugdwerkloosheid voor de behandeling in de ministerraad., 1967 - 1968; 440; 1 omslag
            - Rapporten en nota's inzake de bijzondere overheidsmaatregelen die zijn getroffen in Nederland ter bestrijding van de jeugdwerkloosheid in de jaren 1967 en 1968, 1969. Afschriften., 1967 - 1969; 441; 1 omslag
            - Stukken betreffende het adviseren van de minister over de bestrijding jeugdwerkloosheid., 1967 - 1969; 443; 1 omslag
            - Stukken betreffende het opstellen van de regeling Werkloze leerlingen in de bouw in het kader van de bestrijding van de jeugdwerkloosheid., 1967 - 1969; 442; 1 omslag
            - Rapport van een onderzoek naar de houding van werkgevers ten aanzien van gehandicapten in kleine en middelgrote bedrijven door het Instituut voor Psychologisch Marktonderzoek NV., 1969; 445; 1 stuk
            - Stukken betreffende de (experimentele) tewerkstelling van oudere werknemers bij NV Malemeijer te Hengelo met een bijdrage van 35% in de loonkosten., 1969; 444; 1 omslag
          - Naar gebied, 2.2.03.4.08
            - Stukken betreffende de instelling (1953) en opheffing (1969) van de "Stichting Linthorst Homanpolder" in het kader van de overeenkomst (1946) tussen de directeur van de Rijksdienst voor de Uitvoering van Werken (DVW) en het waterschap "De Linthorst Homanpolder"., 1946 - 1969; 446; 1 omslag
            - Stukken betreffende de bestemming van de Twiske-polder in Noord-Holland voor aanvullende werkgelegenheid., 1955 - 1960; 447; 1 omslag
            - Stukken betreffende het aankopen van diverse gronden (waaronder de polder Kalenberg-Oost en de Schut- en Graftkampen in Overijssel) ten behoeve van de tewerkstelling van arbeiders op te ontginnen gronden., 1955 - 1961; 448; 1 omslag
            - Stukken betreffende het voeren van overleg met het Ministerie van Verkeer en waterstaat over de inpoldering van de Lauwerszee in het kader van de aanvullende werkgelegenheid., 1958 - 1960; 449; 1 omslag
            - Notities betreffende de arbeidsmarkt in de Twentse textielindustrie., 1964; 450; 1 omslag
          - Bemiddeling, 2.2.03.4.09
            - Stukken betreffende het opstellen van richtlijnen voor een medische keuring bij de tewerkstelling van mindervaliden op beschuttende werkplaatsen., 1956 - 1966; 451; 1 omslag
            - Stukken betreffende het opstellen van richtlijnen van toelating en handhaving van arbeiders op AW., 1960 - 1961; 452; 1 omslag
            - Stukken betreffende het opstellen van richtlijnen voor de toelating van landarbeiders op de Aanvullende Werkgelegenheid., 1960 - 1966; 453; 1 omslag
            - Stukken betreffende het naleven van de voorschriften voor de keuringen van de Rijksoverheid te plaatsen mindervalide arbeidskrachten., 1960 - 1968; 454; 1 omslag
            - Stukken betreffende de bemiddeling van personeel in de metaalindustrie., 1964 - 1968; 455-456; 2 omslagen
              - Personeel van NV Van Heijst. 1964 - 1968, 455
              - Personeel van NV Demka Staalfabrieken te Utrecht. 1965 - 1967, 456
            - Stukken betreffende de bemiddeling van personeel in de textielindustrie., 1965 - 1968; 457-458; 2 omslagen
              - Personeel van Ankersmit Textielbedrijven N.V. te Deventer. 1965 - 1966, 457
              - Personeel van Van Heek en Co. te Enschede. 1967 - 1968, 458
          - Arbeidsvoorwaarden, 2.2.03.4.10
            - Stukken betreffende het voeren van overleg met de NV Grontmij en de Nederlandse Heidemaatschappij over de CAO voor de Landaanwinningswerken., 1960; 459; 1 omslag
          - Sectoraal, 2.2.03.4.11
            - Stukken betreffende het opstellen van een regeling voor arbeiders in de steenfabrieken in het kader van de AW., 1959 - 1960; 460; 1 omslag
            - Stukken betreffende het uitvoeren in AW-verband van werkzaamheden in de administratieve dienstensector., 1967 - 1969; 461; 1 omslag
          - Sociale werkvoorziening, 2.2.03.4.12
            - Stukken betreffende de sociale werkvoorziening., 1961 - 1970; 462-465; 4 omslagen
              - Uitvoering van de sociale werkvoorzieningsregeling door de GAB's. 1961 - 1965, 462
              - Starten van de samenwerking met de DG CSV inzake de sociale werkvoorziening. 1965, 463
              - Vergaderverslagen van de werkgroep "Samenwerking Complementaire Sociale Voorzieningen (CSV) en Arbeidsvoorziening". 1965 - 1966, 464
              - Vergaderverslagen van de Werkgroep Contactcommissie DG ARBVO (een samenwerking tussen de DG voor de Complementaire Sociale Voorzieningen en de Arbeidsvoorziening). 1967 - 1970, 465
          - Statistiek, 2.2.03.4.13
            - Stukken betreffende het opstellen van voorschriften voor de statistiek van, de aan bedrijfsverenigingen toegezonden bezwaarschriften en kennisgevingen., 1954 - 1968; 475; 1 omslag
            - Stukken betreffende de voorschriften voor de statistiek over de personeelsbezetting in de bouw en de werkzame arbeiders op de door de GAB's gestelde bouwobjecten., 1956 - 1964; 466-468; 3 omslagen
              - Opstellen van voorschriften. 1956 - 1964, 466
              - Statistische overzichten over 1959-1961. 1959 - 1961, 467
              - Statistische overzichten over 1962-1963. 1962 - 1963, 468
            - Stukken betreffende het interpreteren van de statistiek betreffende de bezwaarschriften en kennisgevingen in het kader van de WW., 1959 - 1969; 473; 1 omslag
            - Gegevensoverzichten voor het CBS van het aantal ingeschreven arbeiders op objecten voor aanvullende werkgelegenheid volgens leeftijd en duur der inschrijving., 1963 - 1969; 474; 1 omslag
            - Stukken betreffende de gecombineerde overzichten van de bouwvaktelling van het Centraal Bureau voor de Statistiek en het DG ARBVO., 1964 - 1969; 469-472; 4 omslagen
              - 1964, 469
              - 1965, 470
              - 1966, 471
              - 1967-1969, 472
        - Tewerkstelling van vreemdelingen, 2.2.03.5
          - Wet- en regelgeving, 2.2.03.5.1
            - Stukken betreffende de Wet arbeidsvergunning vreemdelingen (houdende regelen met betrekking tot het verrichten van arbeid door vreemdelingen)., 1957 - 1969; 476-480; 5 omslagen
              - Voorbereiding van de Wet. 1957 - 1964, 476
              - Instellen en opheffen van de Werkgroep "voorbereiding wetsontwerp werkvergunningen buitenlandse arbeidskrachten". 1959 - 1963, 477
              - Totstandkoming van de Wet. 1962 - 1965, 478
              - Plaatsen van de Wet van 20 februari 1964 in de Staatscourant. 1964, 479
              - Voorbereiden van de Algemene maatregelen van bestuur van de Wet van 20 februari 1964. 1965 - 1969, 480
            - Brief van de HID's over het gebruik van de gewijzigde formulieren bij het verstrekken van werkvergunningen voor vreemdelingen., 1960; 482; 1 stuk
            - Stukken betreffende het opgeven van in Nederland werkende Duitsers in dienst van Duitse werkgevers in verband met de sociale verzekeringen., 1960; 481; 1 omslag
            - Koninklijke besluiten inzake het verlengen van de uitvoering van artikel 2 van de Wet van 16 mei 1934 tot regeling van het verrichten van arbeid door vreemdelingen (nr. 44: Toevoeging vrijstelling zakenlieden, monteurs of technici, landsbedienden, personen werkzaam in het internationaal verkeer en houders van lezingen) in het kader van de toevoeging van beroepsgroepen., 1960 - 1968; 483; 1 omslag
            - Stukken betreffende het opstellen van voorschriften inzake het verlenen van arbeidsvergunningen., 1962 - 1970; 484-485; 2 omslagen
              - Aan werknemers uit de EEG-landen. 1962 - 1966, 485
              - Aan vreemdelingen. 1964 - 1970, 484
          - Sectoraal, 2.2.03.5.2
            - Stukken betreffende het opstellen en wijzigen van de uitwisselingsboventalligheids- en percentageregeling per etablissement buitenlandse amusementskunstenaars (musici)., 1954 - 1963; 486; 1 omslag
            - Stukken betreffende het opheffen van het uitwisselingsproject bij het toelatingsbeleid voor buitenlandse amusementsbedrijven (circussen en ijsrevues)., 1959 - 1968; 487; 1 omslag
            - Stukken betreffende de toelating van het Russisch Staatscircus en de weigering van de verlenging van de werkvergunning ten behoeve van optreden Hilversum., 1960 - 1961; 488; 1 omslag
            - Stukken betreffende het opstellen van een nieuwe regeling voor het verlenen van werkvergunningen voor buitenlandse artiesten en musici., 1964 - 1968; 489; 1 omslag
          - Per nationaliteit, 2.2.03.5.3
            - Stukken betreffende het overleg met het Ministerie van Justitie (Afdeling Vreemdelingenzaken) over het toelatingsbeleid Chinees personeel voor de horeca-sector naar aanleiding van het verzoek van het Twee Kamerlid Van Rijckevorsel om werkvergunningen te verlenen aan vier Chinese koks., 1955 - 1960; 490; 1 omslag
            - Stukken betreffende het verlenen van werkvergunningen voor Duitsers uit vroeger geannexeerde gebieden in het kader van het in werking treden van het Grensverdrag met Duitsland., 1959 - 1963; 491; 1 omslag
          - Statistiek, 2.2.03.5.4
            - Stukken betreffende het opstellen van voorschriften over de statistiek betreffende de plaatsing van werkloze arbeidskrachten in het kader van het België-Nederland-Luxemburg (BNC) compensatiesysteem., 1960 - 1968; 492; 1 omslag
            - Stukken betreffende de statistische overzichten met betrekking tot het aantal geldige werkvergunningen ten behoeve van buitenlandse arbeidskrachten., 1960 - 1969; 493-494; 2 omslagen
              - 1960-1968, 493
              - 1969, 494
            - Stukken betreffende de analyse van de statistische overzichten betreffende de werkloze buitenlandse werknemers., 1965 - 1968; 495; 1 omslag
        - Verplaatsing van arbeidskrachten, 2.2.03.6
          - Stukken betreffende de studiecommissie Mobiele Eenheden voor huisvesting van arbeiders., 1958 - 1961; 496; 1 omslag
          - Stukken betreffende het opstellen van een verplaatsingskostenregeling voor arbeiders voor de periode 1960., 1958 - 1962; 497; 1 omslag
          - Stukken betreffende de herziening en speciale toepassing van de verplaatsingskostenregeling over het jaar1960 voor de personen die door de uitvoering van de Delta-werken getroffen worden., 1960 - 1964; 498; 1 omslag
          - Stukken betreffende het opstellen van een verplaatsingskostenregeling voor arbeiders voor de periode 1965., 1963 - 1967; 499; 1 omslag
        - Ontlasting arbeidsmarkt, 2.2.03.7
          - Stukken betreffende het ten uitvoer brengen van het SER-advies over een arbeidsverbod voor 14-jarigen en de vormingsplicht voor jeugdigen., 1962 - 1966; 500; 1 omslag
        - Bestrijding werkloosheid in bepaalde beroepen en bedrijfstakken, 2.2.03.8
          - Stukken betreffende de oprichting (1934) en opheffing van de NV Verkoopkantoor Fabrieksturf in Assen., 1935 - 1963; 501; 1 omslag
          - Stukken betreffende het navolgen van de beroepsbescherming voor amusementskunstenaar., 1947 - 1968; 502; 1 omslag
          - Stukken betreffende het uitkeren van subsidies aan zelfstandige suikerraffinaderijen., 1954 - 1965; 503; 1 omslag
          - Stukken betreffende het opstellen van een steunregeling voor de werkgelegenheid in de vlasindustrie., 1957 - 1966; 504; 1 omslag
          - Stukken betreffende het kolonisatiebeleid ten aanzien van de bedrijfsgroottestructuur van de Nederlandse landbouw in de nieuwe domeingronden van de IJsselmeerpolders., 1959 - 1960; 508; 1 omslag
          - Stukken betreffende de Commissie van Advies voor Fabrieksturfaangelegenheden., 1959 - 1965; 505-506; 2 omslagen
            - Instelling, benoeming en opheffing. 1959 - 1965, 506
            - Vergaderverslagen. 1961 - 1964, 505
          - Stukken betreffende de overzichten van de subsidieverlening voor de productie van fabrieksturf., 1959 - 1967; 507; 1 omslag
          - Stukken betreffende het onderzoek naar de herkomst van de mannelijke werknemers in de industrie in de provincie Groningen., 1960; 509; 1 omslag
          - Stukken betreffende het aanvragen van een bestoppingsregeling in het kader van het toezicht op de uitvoering van de subsidieregeling fabrieksturf., 1960 - 1961; 510; 1 omslag
          - Rapporten van het GAB en RAB over de werkgelegenheidssituatie in de aardappelmeelindustrie., 1960 - 1963; 511; 1 omslag
          - Stukken betreffende het herinvoeren van de subsidieregeling "schilderwerk in de wintermaanden"., 1961 - 1969; 512-514; 3 omslagen
            - Overleg met het Bedrijfsschap Schildersbedrijf. 1961, 512
            - Voor de periode 1967 - 1968., 513
            - Voor de periode 1968 - 1969., 514
          - Stukken betreffende het regelen van een tegemoetkoming in schade, die ontstaan in door de Deltawerken in Zeeuwse- en Zuid-Hollandse vissersplaatsen, via de collectieve voorzieningen., 1962; 515; 1 omslag
          - Stukken betreffende het onderzoeken van de invloed van de aardgaswinning op het Nederlandse arbeidsvoorzieningsbeleid in het kader van een tekort aan gespecialiseerd personeel., 1963 - 1964; 516; 1 omslag
          - Stukken betreffende de instelling van een reconversiefonds voor ondernemers die omschakelen naar andere producten ter voorkoming van werkloosheid., 1964; 517; 1 stuk
          - Stukken betreffende het afvloeien van het personeel in de mijnindustrie in het kader van de werkgelegenheidssituatie in Limburg., 1964 - 1969; 518; 1 omslag
          - Stukken betreffende de uitvoering van het werkgelegenheidsbeleid in de provincies., 1965 - 1969; 519-524; 6 omslagen
            - Groningen. 1965 - 1968, 524
            - Drenthe. 1967 - 1968, 520
            - Gelderland. 1967 - 1968, 523
            - Noord-Brabant. 1967 - 1968, 519
            - Overijssel. 1967 - 1968, 522
            - Limburg. 1968 - 1969, 521
          - Stukken betreffende het uitbrengen van rapporteringen over de werkgelegenheidssituatie in Zuid-Limburg., 1965 - 1969; 525-528; 4 omslagen
            - 454. 1965 - 1966, 525
            - 453. 1967, 526
            - 448. 1968, 527
            - 449. 1969, 528
          - Stukken betreffende het uitvoeren van het Arbeidsvoorzieningsbeleid in Limburg., 1965 - 1969; 529-530; 2 omslagen
            - 1e Nota Mijnindustrie en Industriële Herstructurering Zuid-Limburg. 1965 - 1967, 529
            - 2e Nota Mijnindustrie en Industriële Herstructurering Zuid-Limburg. 1969, 530
          - Stukken betreffende de vermindering van het werkaanbod ten behoeve van oudere artiesten en musici, door de subcommissie va Advies voor het Amusement, in het kader van de SER-nota., 1966; 531; 1 omslag
          - Stukken betreffende het opstellen van een subsidieregeling voor het stimuleren van particuliere woningbouw en woningverbetering., 1967 - 1969; 532; 1 omslag
          - Stukken betreffende het voeren van overleg met de Mijnindustrieraad over het afvloeien van personeel in de mijnindustrie in Limburg., 1967 - 1971; 533; 1 omslag
          - Onderzoeksrapport Sociale herstructurering (aanpassingsonderzoek bij ex-mijnpersoneel aan de nieuwe werksituatie in de Chemische Bedrijven) van de Afdeling Personeelresearch, in het kader van de werkgelegenheid in Limburg., 1968; 534; 1 omslag
          - Stukken betreffende het opstellen van een adviesnota aan de Minister van SZW over het eindrapport Coördinatie inkrimping Nederlandse mijnindustrie van de Commissie inzake coördinatie ten aanzien van de gevolgen van de mijnsluiting., 1968 - 1969; 535; 1 omslag
      - Scholing, herscholing en omscholing, 2.2.04
        - (Beleids)inhoudelijke aangelegenheden, 2.2.04.1
          - Stukken betreffende het verstrekken van richtlijnen ten behoeve van de hoofdinspecteurs-directeuren voor de Arbeidsvoorziening over de toepassing van de van kracht zijnde bepalingen ten aanzien van het toekennen van rijksstudietoelagen., 1958; 1197; 1 omslag
          - Stukken betreffende het adviseren van de Minister SZV ten behoeve van Algemene beginselen voor de toepassing van een gemeenschappelijk beleid met betrekking tot de beroepsopleiding, in het kader van artikel 128 van het EEG-verdrag., 1959 - 1963; 536-537; 2 omslagen
            - 1959-1961, 537
            - 1962-1963, 536
          - Stukken betreffende het opstellen van voorschriften voor het onderzoeken van de resultaten van een voltooide scholing op de RWP en in de bedrijven., 1960 - 1962; 538; 1 omslag
          - Stukken betreffende het opstellen van een scholingsregeling van Italiaanse arbeiders, gedeeltelijk in Italië en Nederland, voor het Nederlands bedrijfsleven, onder auspiciën van de EEG., 1960 - 1963; 539; 1 omslag
          - Stukken betreffende het bespreken van de kritiek op het functioneren van de Afdeling Vakopleiding van het RAB tijdens de jaarvergadering van de directeuren RWP., 1963; 540; 1 omslag
          - Stukken betreffende de instelling en vergaderingen van de Werkgroep Leergangdelen voor de CVV's., 1963 - 1968; 541; 1 omslag
          - Stukken betreffende het onderzoeken van de toekomstige scholingsbehoefte aan de CVV's., 1964 - 1967; 542; 1 omslag
          - Stukken betreffende de behandeling van de nota De noodzaak en de mogelijkheid tot vergroting van de doelmatigheid en de flexibiliteit van het landelijk apparaat voor de vakopleiding door de directeur-generaal voor de Arbeidsvoorziening., 1968; 543; 1 omslag
        - Handboeken en brochures, 2.2.04.2
          - Stukken betreffende de Arbeidstechnische vooroefening (Artevo) op de CVV's., 1960; 544-545; 1 deel en 1 omslag
            - Handboek Arbeidstechnische vooroefeningen (Artevo). 1960, 544; deel
            - Uitgeven van het handboek Arbeidstechnische vooroefeningen (Artevo). 1960, 545
          - Stukken betreffende het uitgeven van de handleiding voor de CVV., 1963; 546; 1 omslag
          - Stukken betreffende het uitgeven van de brochure Vakopleiding voor Volwassenen in het Nederlands en Engels., 1963 - 1964; 547; 1 omslag
        - Hulp aan Suriname, 2.2.04.3
          - Stukken betreffende het uitbrengen van advies aan de Directoraat-Generaal voor de Arbeidsvoorziening door de heer Hillanius, hoofd Afdeling Vakopleiding, na bezoek in mei 1960 aan Suriname in het kader van de oprichting Werkplaats Vakopleiding., 548; 1 omslag
          - Stukken betreffende het opzetten van de hulpverlening bij de oprichting van een CVV in Suriname., 1961 - 1968; 549; 1 omslag
        - Onderzoek, 2.2.04.4
          - Stukken betreffende het onderzoek van conjuncturele problemen in de arbeidsvoorziening met betrekking tot de scholing van arbeidskrachten door een werkgroep van de Commissie Sociale Zaken van de EEG., 1960 - 1961; 550; 1 omslag
        - Sectoraal, 2.2.04.5
          - Stukken betreffende het aanpassen van de duur van de opleiding griendhakkers in het GAB Deventer., 1959 - 1960; 551; 1 omslag
          - Stukken betreffende de tijdelijke tewerkstelling van cursisten in het vrije bedrijf., 1959 - 1966; 552-554; 3 omslagen
            - Rapporteren over de proef, bij het RWP Bergen op Zoom, tijdens hun opleiding. 1959 - 1960, 552
            - Uitbreiden van de proef in de CVV Apeldoorn, Emmen, Heerlen en Den Bosch. 1960 - 1964, 553
            - Opzetten van een proef-stage voor de cursisten van de opleiding loodgieter te CVV Rotterdam (Gawalo). 1964 - 1966, 554
          - Stukken betreffende de toepassing van de trainingstoeslagregeling bij scholing in een bedrijf in de grafische sector., 1959 - 1969; 555; 1 omslag
          - Stukken betreffende de instelling van de stichting Bevordering Vakbekwaamheid Werkloze Horecawerknemers in Den Haag en omgeving, door het GAB Den Haag., 1966 - 1970; 556; 1 omslag
          - Stukken betreffende het uitbrengen van het advies Organisatie Bijscholing Agrarische Werknemers door de ad hoc werkgroep die bestaat uit functionarissen van SZV en Landbouw en Visserij., 1967; 557; 1 omslag
        - Categoraal, 2.2.04.6
          - Stukken betreffende het onderzoeken van de noodzaak van scholingsmaatregelen voor oudere vrouwelijke arbeidskrachten., 1959 - 1969; 558; 1 omslag
          - Stukken betreffende het toepassen van de richtlijnen die gelden voor het volgen van theoriecursussen voor mindervalide militairen in verpleeginrichtingen., 1960 - 1962; 559; 1 omslag
          - Stukken betreffende de toepassing van de trainingstoeslagregeling voor jeugdigen, die deelnemen aan vormingswerk., 1968 - 1969; 560; 1 omslag
        - Op de CVV, 2.2.04.7
          - Instellen en uitbreiden van opleidingen, 2.2.04.7.1
            - Stukken betreffende de invoering van het vak lichamelijke oefeningen voor cursisten van de RWP., 1959 - 1960; 1140; 1 omslag
            - Stukken betreffende het instellen van opleidingen op de CVV die afgeleid zijn van bestaande opleidingen maar één niveau (3) lager liggen., 1960 - 1962; 561; 1 omslag
            - Stukken betreffende de rapporteringen over de (om)scholing op de CVV's., 1961 - 1969; 562; 1 omslag
            - Stukken betreffende de uitbreiding van de opleidingen van het CVV Emmen., 1964 - 1968; 563; 1 omslag